# 税金

提问人：冰冬之纯 时间：2014-12-15 13:15:00
我: 请教大家，同时，根据《企业会计准则——会计科目和主要账务处理》规定，除了与投资性房地产相关的房产税、土地使用税在“营业税金及附加”科目核算外，其他土地的土地使用税均在“管理费用”科目核算。 这句话没有在准则中找到呀？求原文

回答人：chenyiwei
你在《会计科目和主要账务处理》中搜索“土地使用税”，把找到的地方综合起来，就可以得出这个结论了。